【裁判字號】    95,簡上,704
【裁判日期】    951228
【裁判案由】    毀損
【裁判全文】
臺灣板橋地方法院刑事判決             95年度簡上字第704號
上  訴  人
即  被  告  甲○○
上列上訴人因毀損案件，不服本院95年度簡字第4342號中華民國
95年8 月25日第一審判決（聲請案號：95年度偵字第13723 號）
，提起上訴，本院判決如下：
    主  文
原判決撤銷。
甲○○無罪。
    理  由
一、本件聲請簡易判決處刑意旨略以：被告甲○○於民國95年1
    月22日下午2時43分許，基於毀損之犯意，無端偕同數年籍
    不詳之友人，前往乙○○位於臺北縣中和市○○街180巷51
    弄6 號1 樓之住處，以腳踹乙○○住處之大門，致乙○○之
    住處大門毀損無法密合，足生損害於乙○○，案經乙○○告
    訴，因認被告涉犯有刑法第354 條之毀損罪嫌云云。
二、按上揭聲請意旨認被告甲○○涉有上開毀損罪之犯行，無非
    係以其犯罪事實，有告訴人乙○○之指訴、毀損鐵門照片、
    監視器錄影光碟、偵查中勘驗筆錄等在卷可資佐證為其論據
    。訊據被告甲○○則堅決否認有上開毀損之犯行，辯稱：案
    發當天伊因伊弟新居宴客，有點喝醉，後來隔天伊聽伊太太
    說告訴人說伊去踹其家大門，但伊去社區錄影帶並沒有看到
    ，故伊認為伊並無去踹告訴人家大門，可能是別人所為云云
    。
三、經查，本件被告有於上揭時地，前往告訴人乙○○上址住處
    ，以身體衝撞並以腳踹告訴人住處大門，曾致該大門無法關
    閉密合之事實，業據告訴人於本院審理時指證綦詳，並有告
    訴人住處大門無法關閉密合之照片2 張、其社區監視器錄影
    擷取內容光碟1 片、臺灣板橋地方法院檢察署及本院原審勘
    驗上開光碟之勘驗筆錄在卷可稽，堪認屬實。惟按刑法第35
    4 條之毀損罪，以使所毀損之物，失其全部或一部之效用為
    構成要件。然據告訴人於本院審理時證稱：案發後，伊回家
    查看，伊家大門因門後門鎖之盒子有一些走位，所以不能關
    緊閉合起來，後來伊自己把那門鎖盒子位置敲回後，才可以
    把鐵門關上等語（見本院95年12月12日審判筆錄3 至5 頁）
    ，可見被告雖有衝撞腳踹告訴人住處大門之行為，惟僅致該
    大門門鎖移位而使大門無法關緊閉合，事後且經告訴人將該
    門鎖敲回原位置，該大門即可關合，足認該大門並未因被告
    之上開行為而失其全部或一部之效用，自難謂被告行為已達
    刑法之「毀損」行為，又刑法第354 條之毀損罪，亦無未遂
    犯之處罰，是被告上開行為要難論究以上述之毀損罪處罰。
四、綜上所述，告訴人之指述被告有衝撞腳踹其家大門，雖非虛
    詞，而被告上開所辯，亦非可採，惟被告之行為尚未構成刑
    法上之毀損行為，此外復查無其他積極證據足認被告有何其
    他犯罪，從而本件不能證明被告犯罪。原審未察，遽予論罪
    科刑，自有未洽。是被告仍執前詞辯飾，提起上訴，雖無足
    取，惟原審判決既有可議，本件自應由本院將原審簡易判決
    撤銷，逕依通常程序，改判諭知被告無罪之第一審判決。
據上論斷，應依刑事訴訟法第455 條之1 第1 項、第3 項、第36
9 條第1 項前段、第452 條、第364 條、第301 條第1 項，判決
如主文。
本案經檢察官靳開聖到庭執行職務
中    華    民    國    95    年    12    月    28    日
                刑事第八庭  審判長法  官  王  屏  夏
                                  法  官  王  偉  光
                                  法  官  彭  全  曄
以上正本證明與原本無異
如不服本判決，應於判決送達後10日內，向本院提出上訴狀
                                  書記官  吳  詩  琳
中    華    民    國    95    年    12    月    28    日


司法院資訊處製作；財團法人民間司法改革基金會備份。
